# 请教陈版：是否并表

提问人：跨度防护 时间：2020-03-18 08:05:26
1 、 2019 年 7 月，甲公司与乙公司合资成立A公司，注册资本 1000 万元。甲公司持股51%，以现金出资 510 万元；乙公司持股49%，以土地使用权出资 490 万元，土地面积 100 亩，4.9万/亩。至 2019 年 12 月 31 日，土地尚未过户至A公司，乙公司尚未缴纳出资，甲公司已缴纳出资 100 万元。
2 、合资协议约定：A公司后续取得新地块时， 1 万元/亩以内，由A公司出钱购买；高于 1 万元/亩时，溢价部分由乙公司单方面向A增资，计入资本公积，不增加注册资本。这样约定的原因是，成立A公司时，甲公司认为乙公司用于出资的土地价格可能偏高，后续乙公司需找后续用地（协议未明确约定），若后续用地价格过高，则由乙公司承担超出成本。
3 、合资协议约定：前期需在乙公司投资的土地上建设项目，因土地尚未过户至A公司，先以乙公司名义签订合同、支付工程款等。待土地完成过户后，由A公司向乙公司购买前期工程（按双方认可的账面价值）。至 2019 年 12月 31 日，土地尚未完成过户手续。
4 、合资协议约定：双方不得强加干涉A公司正常生产运营。
5 、董事会由 7 人组成，甲公司委派 4 人，乙公司委派 3 人。董事长由乙公司推举，财务负责人由甲公司派遣。经理担任法定代表人，由甲公司推荐。
6 、章程约定，股东会：公司经营方针、预决算方案、利润分配方案、增减注册资本、合并分立、修改章程等需经三分之二以上表决权通过。董事会：公司内部机构的设置、公司基本制度的制定由三分之二以上董事同意；执行股东会决议、制订预决算方案、制订利润分配方案、增减注册资本方案、合并分立等过半数同意。
请教陈版：
1 、根据股东会、董事会投票占比，董事长由乙公司委派，协议预定“双方不得强加干涉A公司正常生产运营”等事项，甲公司虽持股51%，能否将A公司纳入合并范围？
2 、A公司后续取得土地，若成本高于 1 万元/亩，高出部分由乙公司承担并计入A公司资本公积。该事项是否与投资时的土地构成一揽子交易，如是，投资时的土地、后续购买土地时如何定价并进行账务处理，毕竟双方已经约定了各自出资金额及出资比例，并且虽然协议已约定，但后续能否取得土地是未知事项，双方也为明确约定后续必须取得土地。
3 、待土地完成过户后，由A公司向乙公司购买前期工程。后续A公司购买时，直接增加在建工程吗？
4 、由于乙公司未出资，目前A公司属于建设期， 2019 年亏损 200 万。甲公司合并A公司时，按照51%并利润表还是100%（章程约定按实缴比例分配利润），还是按照甲公司亏损多承担原则，按照51%并表？

回答人：chenyiwei
1 、由于“章程约定，股东会：公司经营方针、预决算方案、利润分配方案、增减注册资本、合并分立、修改章程等需经三分之二以上表决权通过”，其中涉及“公司经营方针、预决算方案、利润分配方案”均属于重要相关活动事项，且董事长系乙方委派，故甲公司可能不能控制A公司。
2 、A公司后续取得土地，应按公允价值入账，由乙方承担的超出 1 万元的土地成本贷记A公司的资本公积。
3 、A公司购买时增加在建工程。
4 、建议目前先按100%亏损均归属于甲公司处理（考虑后续乙公司完成出资仍存在不确定性，且目前是累计亏损）。但如问题 1 所述，甲公司能否控制A仍有疑虑。